# 非上市公司股份支付

提问人：495341898 时间：2018-04-09 13:01:36
A为投资公司，B为非上市公司，A投资B企业，以银行存款支付 500 万取得B企业25%的股权，协议约定其中5%的股权在业绩达标时无偿转让给B企业的高管， 2015 、 2016 年A企业以权益法核算对B的长期股权投资，并按照25%的股权比例确认损益调整， 2017 年业绩达标，A企业无偿将5%的股权转让给B的管理层，请问如何做账务处理？

回答人：chenyiwei
因为“其中5%的股权在业绩达标时无偿转让给B企业的高管”是在当初的入股协议中就约定好的，所以如果预计业绩指标能够实现，则： 1 、B公司：应在业绩承诺期（等待期）内，按权益结算股份支付处理，按该5%股份的公允价值（参照入股价格确定，即 100万）在业绩承诺期内摊销，确认为管理费用和资本公积。 2 、A公司：相当于A公司为B公司承担股份支付费用，仍以 500 万元作为对B的投资成本，但视同只享有20%的权益，即权益法的核算比例为20%。

提问人：495341898 时间：2018-04-09 20:55:06
感谢陈老师，那A公司 2017 年转让5%的股权是不是就不用做任何的账务处理了？

回答人：chenyiwei
不用。但B需作股份支付的会计处理。

提问人：zhs7403 时间：2018-04-09 22:52:04
陈老师，该业务是否作为股份支付？是否满足股份支付确认 3 个条件？

回答人：chenyiwei
都满足： 1 、是与被投资方高管之间的交易； 2 、以换取其管理服务为目的； 3 、激励对象受益与标的股份的公允价值变动直接相关。